Inventaris van het archief van prof. dr. P. Muntendam [levensjaren 1901-1986], (1927) 1936-1986
Nationaal Archief, Den Haag
Collectie 420 P. Muntendam
Muntendam
1927-1986
merendeel 1936-1986
C24498
7.30 meter; 280 inventarisnummers.
Normale geschreven, getypte en gedrukte documenten, geen bijzondere handschriften. Het archief bevat foto's.
Nationaal Archief, Den Haag
Muntendam, prof. dr. P.
Het archief van prof. dr. P. Muntendam bevat diverse publicaties van zijn hand en stukken betreffende sociale verzekering, de organisatie van de gezondheidszorg, maatschappelijke en ethische vraagstukken als abortus, anticonceptie en euthanasie en ziekten als kanker en reuma. Daarnaast bevat het stukken betreffende universitaire aangelegenheden, promoties van verschillende artsen en personalia.
Archiefvorming
Geschiedenis van de archiefvormer
Prof. dr. Pieter Muntendam werd op 22 september 1901 in Amsterdam geboren. In 1924 legde hij zijn artsexamen af aan de Gemeentelijke Universiteit aldaar. In 1936 promoveerde hij tot doctor in de Geneeskunde aan de Rijksuniversiteit in Utrecht op een dissertatie over de De sociale beteekenis van Rheumatiek. Zijn belangstelling richtte zich vooral op de sociale geneeskunde, waarvoor hij zich zowel op universitair als op bestuurlijk niveau inspande.
Van 1949 tot 1964 was hij directeur-generaal van Volksgezondheid bij het ministerie van Sociale Zaken: deze functie werd onderbroken in de jaren 1950-1953, toen hij staatssecretaris van Sociale Zaken en Volksgezondheid was. Van 1953 tot 1964 was hij bovendien buitengewoon hoogleraar in de sociale geneeskunde aan de Rijksuniversiteit in Leiden; van 1964 tot 1972 was hij gewoon hoogleraar; daarna was hij op emeritaat.
In 1982 nam prof. Muntendam ontslag als voorzitter van de staatscommissies inzake het Bevolkingsvraagstuk en de Alternatieve Geneeswijzen.
Professor Muntendam was betrokken bij tal van adviezen op het gebied van de volksgezondheid en het maatschappelijk welzijn: onder meer hield hij zich bezig met het bevolkingsvraagstuk en uit dien hoofde met de problematiek rond gezinsplanning, geboortenbeperking en abortus. Hij nam persoonlijke standpunten in op het gebied van de gezondheidszorg, waarbij hij vooral vraagtekens plaatste bij het monopolie van de arts in zijn beroepsuitoefening. Zijn archief is van betekenis omdat hierin allerlei opinies op het gebied van overheidsbeleid ten aanzien van gezondheidszorg vermeld zijn.
Geschiedenis van het archiefbeheer
Bij zijn ontslag als voorzitter van de staatscommissies inzake het Bevolkingsvraagstuk en de Alternatieve Geneeswijzen in 1982, bleef in zijn werkkamer op het toenmalige ministerie van Volksgezondheid en Milieuhygiëne een deel van zijn persoonlijk archief achter, dat door de beheerder van het oud archief werd beschreven en naar het Algemeen Rijksarchief werd overgebracht.
In 1983 volgde hierop een aanvulling. In 1984 werd het archief gecompleteerd met hetgeen bij hem thuis aanwezig was. Een klein deel van zijn papieren bleef achter, omdat hij dat nog voor zijn werkzaamheden nodig had.
Vervolgens zijn in 1985 en 1986 nog aanvullingen gedaan.
Inhoud en structuur van het archief
2.21
Ordening van het archief
De stukken die prof. Muntendam thuis had beschouwde hij als documentatieverzamelingen die hij voor zijn werkzaamheden nodig had: vandaar dat ze veelal op onderwerp geordend zijn.
Aanwijzingen voor de gebruiker
Openbaarheidsbeperkingen
Volledig openbaar.
Materiële beperkingen
Aanvraaginstructie
Openbare archiefstukken kunnen online worden aangevraagd en gereserveerd. U kunt dit ook via de terminals in de studiezaal van het Nationaal Archief doen. Om te kunnen reserveren dient u de volgende stappen te volgen:
U maakt een profiel aan op www.gahetna.nl, en logt vervolgens in
Via de archiefinventaris (alleen de beschrijvingen met rode nummers) selecteert u het gewenste archiefstuk door op de knop 'Reserveren' te klikken
In het volgende scherm geeft u aan op welke dag u het archiefstuk wilt inzien
Indien u zich bevindt in de studiezaal en een tafelnummer heeft ontvangen kunt u dit nummer vermelden. Als u geen tafelnummer heeft kunt u tafelnummer 777 laten staan
Vervolgens bevestigt u uw reservering door deze te versturen.
Verwant materiaal
Beschikbaarheid van kopieën
Beschrijving van de series en archiefbestanddelen
- Aanwinst 1982, A.
  - Proefschrift ter verkrijging van de graad van doctor in de Geneeskunde aan de Rijksuniversiteit te Leiden, van Tjeerd de Reus: "Geslachtsziekten op Curaçaö., Z.j. (c. 1966); 1
    Zie ook lijstnummer 32.
  - Stukken betreffende het proefschrift van Tjeerd de Reus., Z.j. (c. 1966); 2
  - Stukken betreffende sexuele voorlichting aan studenten naar aanleiding van een onderzoek naar de behoeften hiervoor door de Commissie Sexuele Voorlichting., 1968-1969; 3
  - Stukken betreffende het door K.J. Roelofswaert, arts, te schrijven proefschrift., 1965; 5
  - Stukken betreffende de Commissie voor de Revalidatie., 1955-1965; 6
  - Stukken betreffende de S.O.S.-studenten telefoondienst., 1969; 7
  - Stukken betreffende een cursus Stralingsbescherming, van het Instituut voor Radiopathologie en Stralingsbescherming te Leiden., 1960-1965; 8
  - Stukken betreffende de Studentengezondheidszorg., 1965-1966; 9
  - Stukken betreffende een door mr Gh. Zain voorgesteld proefschrift., 1964-1965; 10
  - Proefschrift van H. Bijkerk: Het vóórkomen van geslachtsziekten in Nederland. 1967., 1967, 1969; 11
  - Stukken betreffende de promotie van H. Bijkerk, arts, op een proefschrift, getiteld: Het vóórkomen van geslachtsziekten in Nederland. 1967., 1967-1969; 12
  - Stukken betreffende de promotie van M.P. Hennink, arts, op een proefschrift, getiteld: "Een onderzoek naar enkele sociaal-economische aspecten met betrekking tot de borstvoeding"., 1966; 13
  - Stukken betreffende de promotie van H.A. de Boer, arts, op een proefschrift, getiteld: Sociaal-geneeskundige aspecten van de arbeidsbemiddeling., 1962-1965; 14
  - Stukken betreffende de promotie van de heer B.V. Dekker, arts, op een proefschrift over de Epidemiologie van de plantaziekte., 1961; 15
  - Stukken betreffende de promotie van de heer A. Fuldauer, arts, op een proefschrift getiteld: Bejaardenonderzoek in een huisartspraktijk., 1963-1966; 16
  - Stukken betreffende het proefschrift van T.S. Liem, arts., 1966; 17
  - Stukken betreffende het instellen van een leerstoel Wereldgezondheidszorg in Leiden., 1957-1963; 18
  - Stukken betreffende het instellen van een leerstoel in de sociale psychiatrie in Leiden., 1955-1964; 19
  - Stukken betreffende het instellen van een leerstoel Preventieve kindergeneeskunde., 1962; 20
  - Stukken betreffende het instellen van een leerstoel voor de geestelijke hygiëne., 1962; 21
  - Interim rapport van dr Zonneveld Langdurig zieken en hun behoeften., 19 juli 1965; 22
  - Stukken betreffende "Homofilie", o.a. een samenvatting van het rapport "Homofiele jongeren in relatie tot hun omgeving", van het N.I.S.S.O., 1968-1970; 23
  - Stukken betreffende het ziekteverzuim van prof. Holleman., 1968; 24
  - Stukken betreffende de promotie van M.P. Hennink, op een proefschrift, getiteld: Een onderzoek naar enkele sociaal-economische aspecten met betrekking tot de borstvoeding., 1962-1966; 25
    Zie ook lijstnummer 13.
  - Stukken betreffende de promotie van J.J. Hendriks, arts, op een proefschrift, getiteld: De reaktivering van chronisch zieke bejaarden., 1963-1965; 26
  - Stukken betreffende een concept voor een epidemiologisch onderzoek naar het voorkomen en beloop van coronaire hartziekten, van prof. dr J.J. Groen., 1962-1965; 27
  - Stukken betreffende de promotie van I. Ekker, arts, op een proefschrift, getiteld: Voeding en voedingstoestand van Curaçaose kinderen., 1964-1966; 28
  - Stukken betreffende de dissertatie-onderwerpen bij Nederlandse collega's., 1957, 1959; 29
  - Stukken betreffende een studieconferentie van de wereldgezondheidsorganisatie te Leiden van 30 juni tot 5 juli 1970., 1969; 30
  - Briefwisseling van prof. dr P. Muntendam, met het Instituut voor Sociale Geneeskunde en prorector sociale voorzieningen, met o.a. de Rijksuniversiteit te Leiden, 1968-1969; 31
  - Stukken betreffende het proefschrift van Tj. de Reus., 1965-1970; 32
    Zie ook lijstnummers 1 en 2.
  - Stukken betreffende de promotie van H. Lamberts, arts, op een proefschrift, getiteld: "Een psychosociaal, anthropometrisch en arbeidsphysiologisch profiel van gewone en van geestelijk niet-stabiele dienstplichtigen"., 1965-1969; 33
  - Stukken betreffende de promotie van D. Prinsen op een proefschrift getiteld: "Sociale indicaties bij Ziekenhuisopname van kinderen"., 1964; 34
  - Briefwisseling van C.A. Post, arts, met prof. dr P. Muntendam, hoogleraar preventieve geneeskunde., 1965; 35
  - Stukken van en betreffende de plaatselijke kamer van Verenigingen, te Leiden., 1968, 1969; 36
  - Stukken betreffende de promotie van A. Peters, arts, op een proefschrift, getiteld: De besmettelijkheid van tuberculose., 1967-1969; 37
  - Stukken betreffende de promotie van K. Hamersma op een proefschrift getiteld: Anencephalie en Spina Bifida., 1966; 38
  - Stukken betreffende onderwijs inzake Medische Statistieken aan de faculteit der Geneeskunde te Leiden., 1965; 39
  - Stukken betreffende de invoering van de "numerus fixus"., 1968-1969; 40
  - Stukken betreffende de N.B.B.S., Nederlands Bureau voor Buitenlandse Studentenbetrekkingen., 1967-1968; 41
  - Stukken betreffende de promotie van A. Nap op een proefschrift, getiteld: Miskende fracturen., 1963-1970; 42
  - Stukken betreffende de drinkwaterfluoridering uit het oogpunt van de volksgezondheid., 1970-1979; 43-44
    - 1970-1974, 43
    - 1977-1979, 44
  - Documentatie betreffende de drinkwaterfluoridering., 1960-1976; 45
  - Briefwisseling van prof. dr P. Muntendam betreffende euthanasie., 1976; 46
  - Agenda-verslagen met bijlagen van de commissie Wetgeving Vrijwillige Euthanasie., 1976; 47
  - Stukken betreffende het basis- en voortgezet onderwijs voor blinden (visueel gestoorden)., 1976-1980; 48-53
    - z.j., 48
    - 1976, 49
    - 1977, 50
    - 1978, 51
    - 1979, 52
    - 1980, 53
  - Boekwerken en brochures over gehandicapten, blinden en slechtzienden., 1952-1980; 54
  - Briefwisseling met en betreffende drie samenwerkende blindeninstellingen., 1980-1981; 55
  - Briefwisseling van prof. dr P. Muntendam met drs K.A. Verhey, directeur van de Westland-Utrecht Hypotheekbank inzake belangen van blinden en slechtzienden (visueel gehandicapten)., 1977-1978; 56
  - Stukken betreffende de aankoop van een boerderij te Ruinen door de mr H.P. Heukelomstichting., December 1977-11 januari 1979; 57
  - Stukken betreffende de commissie stichting Blinden Bestrijding Ontwikkelingslanden alsmede agenda's, verslagen met bijlagen., 1980-1981; 58
  - Briefwisseling inzake de problematiek rond "de veroudering van service-flats"., 1980-1981; 59
    Zie ook lijstnummer 188.
  - Briefwisseling inzake gerontologie en bejaardenzorg., 1979; 60
  - Correspondentie inzake het boek "Kijk .... gezondheid" met diverse artsen en de uitgever Wolters-Noordhoff., 1978-1979; 61
    Zie ook lijstnummers 76, 77, 131, 137.
  - Artikelen en toespraken van prof. dr P. Muntendam., 1977-1979; 62
  - Stukken betreffende de thuiszorg van diabetes-mellituspatiënten., 1973-1980; 63
  - Stukken betreffende reisdeclaraties als lid van de commissie ten behoeve van diabetes-mellitus nazorg., 1974-1981; 64
  - Documentatie betreffende diabetes-mellitus ten behoeve van de leden van de commissie thuiszorg., 1975-1977; 65
  - Stukken betreffende diabetes-mellitus waaronder verslagen, rapporten, vergaderingen, besprekingen, begrotingen van de desbetreffende commissie., 1968, 1974-1980; 66-74
    - z.j., 66
    - 1968, 67
    - 1974, 68
    - 1975, 69
    - 1976, 70
    - 1977, 71
    - 1978, 72
    - 1979, 73
    - 1980, 74
  - Stukken betreffende puzzelactie van de stichting Samenwerkende Dagbladen., 31 augustus 1977; 75
  - Stukken betreffende de voorbereiding van het boek "Kijk .... Gezondheid", 1978-1981; 76-77
    - Ontwerp uitgave van een boek onder de werktitel "Kijk .... Geneeskunde". 1978-1981, 76
    - Briefwisseling. 1978-1981, 77
  - Stukken betreffende vasectomie/sterilisatie-geboorteregeling-abortus-provocatus., December 1970-1979; 78-87
    Zie ook lijstnummers 207-213.
    - z.j., 78
    - december 1970, 79
    - 1973-1974, 80
    - 1975, 81
    - 1978-1979, 82
    - 1971-1979, 83
    - augustus 1979, 84
    - oktober 1978, 85
    - januari t/m juni 1973, 86
    - mei t/m september 1973, 87
  - Stukken betreffende stichting studiecentrum voor ziekenhuiswetenschappen alsmede agenda's, notulen en bijlagen., 1961-1962, 1972-1979; 88-97
    - z.j., 88
    - 1961-1962, 89
    - 1972, 90
    - 1973, 91
    - 1974, 92
    - 1975, 93
    - 1976, 94
    - 1977, 95
    - 1978, 96
    - 1979, 97
  - Stukken betreffende het adviseurschap van prof. dr P. Muntendam bij de O.E.S.O., 1979-1980; 98
  - Stukken betreffende het O.E.S.O.-project geïntregeerde Sociale Politiek., 1974-1980; 99-103
    - 1979, 99
    - 1974-1979, 100
    - 1978, 101
    - 1979, 102
    - 1980, 103
  - Stukken betreffende de eerste vergadering van het bestuur van de Nederlandse Stichting voor Medische Ontwikkelingssamenwerking (Nestimo)., 3 mei 1976; 104
  - Stukken betreffende vergaderingen van het dagelijks bestuur van de Nederlandse stichting voor medische ontwikkelingssamenwerking (Nestimo)., 1976-1977; 105
  - Stukken betreffende de vergaderingen van het algemeen bestuur van de Nederlandse Stichting voor Medische Ontwikkelingssamenwerking (Nestimo)., 1976-1977; 106
  - Stukken betreffende de Stichting Studiecentrum van Ziekenhuis wetenschappen en de Stichting Studiecentrum Integratie Gezondheidszorg., 1976-1977; 107-108
    - 1976, 107
    - 1977, 108
  - Stukken betreffende de commissie wetgeving euthanasie., 1977-1978; 109
  - Diversen., 1973-1977; 110
  - Stukken betreffende de Nederlandse Stichting voor Leprabestrijding., 1978-1979; 111-112
    Zie ook lijstnummers 225-228.
    - 1978, 111
    - 1979, 112
  - Rapporten van dr H.E.M. de Bok, directeur van de Nederlandse Stichting voor Leprabestrijding, over de leprabestrijding in Oost-Afrika., 1978-1979; 113
  - Stukken betreffende zijn bestuurslidmaatschap van de Stichting Buitenlandse Vakanties voor Gehandicapten., 1976-1977; 114
  - Fotokopie van een brochure Eenige Gegevens betreffende de Volksgezondheid te Hoogeveen, april 1927., Z.j.; 115
- Aanwinst 1983, B.
  - Stukken betreffende de Nederlandse Stichting voor Medische Ontwikkelingssamenwerking., 1978-1983; 116-117
    Serienummers 1-50.
    - Nummers 1-18., 116
    - Nummers 19-50., 117
- Aanwinst 1984, C.
  - PERSONALIA, I.
    - Ingekomen krante-artikelen en felicitaties bij zijn benoeming en aftreden als secretaris-generaal van Volksgezondheid en zijn benoeming tot directeur-generaal van Volksgezondheid., 1951-1953; 118
    - Stukken betreffende de dr C.B. Tilanus-medaille aan Muntendam., 1964; 119
    - Ingekomen gelukwensen ter gelegenheid van zijn zeventigste verjaardag., 1971; 120
      Zie ook lijstnummer 162.
    - Oorkonde, behorende bij de legpenning in brons, uitgereikt door het ministerie van Sociale Zaken en Volksgezondheid wegens bijzondere verdiensten., 23 maart 1967; 121
    - Stukken betreffende zijn afscheid als hoogleraar aan de universiteit van Leiden., 1972; 122
      Zie ook lijstnummer 160.
    - Ingekomen circulaires bij staatssecretaris Muntendam als deelnemer aan de vaardag van het vliegdekschip Karel Doorman., 1952; 123
    - Fotokopie van een oorkonde, uitgereikt door minister Stuyt bij gelegenheid van het afscheid van Muntendam van het ministerie van Volksgezondheid en Milieuhygiëne., 3 juli 1981; 124
    - Stukken betreffende verzoeken om biografische gegevens., 1975; 125
    - Krante-artikelen over Muntendam als directeur-generaal van Volksgezondheid en over zijn afscheid., 1964; 126
      Zie ook lijstnummer 159.
    - Stukken betreffende artikelen van Muntendam over de instelling en de opheffing van het ministerie van Volksgezondheid en Milieuhygiëne., 1973-1982; 127
  - PUBLICATIES, II.
    - Exemplaren van het orgaan van de Koninklijke Nederlandsche Maatschappij tot Bevordering der Geneeskunst, Medisch Contact, houdende artikelen van Muntendam., 1970-1984; 128-129
      - 1970-1979, 128
      - 1980-1984, 129
    - Correspondentie met de Winkler Prins Encyclopedie over daar te plaatsen artikelen., 1982-1983; 130
      Zie ook lijstnummer 172.
    - Stukken betreffende het boek Kijk .... Gezondheid., 1981-1982; 131
    - Stukken betreffende redevoeringen en lezingen., 1964-1982; 132
    - Ingekomen bibliografie van werken van Muntendam, met correspondentie., 1976; 133
    - Werken van Muntendam, met bijgevoegde documentatie en correspondentie., 1936-1982; 134-141
      - Maatschappelijke Gezondheidszorg. 1967-1970, 134
      - De Sociale Verzekeringswetten. 1937-1940, 135
      - De Sociale Beteekenis van Rheumatiek, diss. Leiden 1936., 136
      - "Kijk .... gezondheid"., 137
        Voor briefwisseling zie lijstnummer 131.
      - Plaatsbepaling van de sociale geneeskunde. 1966, 138
      - Studiedag inzake Herwaardering van Welzijnsbeleid. 1982, 139
      - De Maatschappelijke Gezondheid, eerste druk. 1964, 140
      - Bijdrage aan de bundel De Sterilisatie van de Mens. 1964, 141
    - Gepubliceerde werken en brochures., 1948-1983; 142-154
      - Bijdrage aan De Mens in dichte pakking, symposium over het bevolkingsvraagstuk, georganiseerd door de Koninklijke Akademie van Wetenschappen. Amsterdam, 1966, 142
      - Bijdrage aan Het boek Sajet, Opstellen over aspecten der sociale geneeskunde door vrienden..., Amsterdam, 1967, 143
      - Bijdrage aan De Ouderdom van geneeskundig standpunt beschouwd onder redactie van J.G. Sleeswijk. Amsterdam/Antwerpen 1948, 144
      - Rapport van de Commissie Huisartsen. September 1967, 145
      - Huisarts en geboorteregeling, rede bij de Boerhaave-cursus, 25-27 mei 1967, 146
      - Bijdrage aan Een halve eeuw gezondheidszorg, 1950-2000, Lochem/Poperinge, 1983, 147
      - Bloemlezing uit publicaties van prof. Muntendam, uitgegeven door het directoraat-generaal van Volksgezondheid. Den Haag, 1964, 148
      - Bijdrage aan Bij het afscheid van de Leidse Hofstee, Liber Amicorum aangeboden aan mr. N.F. Hofstee. Leiden, 1978, 149
      - Social security and medical care, Bijdrage aan postacademiale cursussen van de Foundation for higher medical education in de Nederlandse Antillen. 1977, 150
        Zie ook lijstnummer 173.
      - Bijdragen en Mededelingen voor de Geschiedenis der Nederlanden nr. 97 (1982), afl. 1, houdende een recensie van Muntendam over R. Philips, Gezondheidszorg in Limburg. 1982, 151
      - Inaugurale rede van Muntendam als hoogleraar in Leiden, getitield Bijdrage van de arts aan de bevordering der volksgezondheid. 2 oktober 1953, 152
      - Bijdrage aan de bundel Euthanasie, geredigeerd door Muntendam. Leiden, 1977, 153
      - Diesrede: het Weereldbevolkingsvraagstuk en de rechten van de mens. Leiden, 1968, 154
        Zie ook lijstnummer 200.
    - Diverse kleine publicaties en teksten van redevoeringen en interviews., 1940-1983; 155-156
      - 1940-1969, 155
      - 1970-1983, 156
  - PERSONALIA, III.
    - Krante-artikelen over Muntendam als secretaris-generaal en directeur-generaal van Volksgezondheid., 1950-1962; 157
    - Album, aangeboden aan Muntendam bij zijn afscheid als inspecteur van de Volksgezondheid in Groningen., 1945; 158
    - Album, aangeboden bij zijn afscheid als directeur-generaal van Volksgezondheid., 1962; 159
    - Album met handtekeningen, aangeboden bij zijn afscheid als hoogleraar van de universiteit van Leiden, met nadere stukken., 1972; 160
    - Gedenkboek van de feestelijke opening van de Beschutte Werkplaats der stichting Arvoturo (in het kader van tuberculosebestrijding) door Muntendam als directeur-generaal van Volksgezondheid., 26 oktober 1955; 161
    - Liber Amicorum, aangeboden aan Muntendam bij zijn zeventigste verjaardag., 1971; 162
    - Beter Wonen, uitgave van het bestuur van de Maatschappij tot Verbetering der Woningtoestanden, aangeboden aan Muntendam bij zijn afscheid als inspecteur van de Volksgezondheid in Groningen., 21 juli 1945; 163
    - Integrated Social Policy. A review of the Austrian Experience, aangeboden in verband met zijn adviezen aan de O.E.C.D., over bevolkingspolitiek., 1981; 164
    - Nachtschatten im weissen Land, Betrachtungen zur alten und neuen Heilsystemen, ingekomen boekwerk met correspondentie. Hamburg, 1981; 165
    - Ingekomen exemplaar van E.W. Hofstee, Rural life and rural welfare in the Netherlands, met opdracht., Oktober 1973; 166
    - Stukken betreffende cursussen voor het Nederlands Instituut voor Praeventieve Geneeskunde., 1963-1965 en Z.j.; 167
    - Stukken betreffende zijn optreden in de televisieserie Markant., 1973; 168
    - Diverse teksten van artikelen., 1972-1973; 169
  - DOSSIERS INZAKE VERSCHILLENDE ONDERWERPEN, IV.
    - Sociale verzekering, 1.
      - Redevoeringen, artikelen en documentatie over volksgezondheid en sociale zekerheid in het algemeen., 1953-1971; 170
      - Stukken betreffende ziekenfondswetgeving., 1961-1970; 171
      - Stukken betreffende voorlichting aan ziekenfondsverenigingen, 1965-1967; 172
      - Stukken betreffende een artikel The contribution of security to national health, met documentatie., 1970-1975; 173
      - Stukken betreffende onderzoeken naar ziekteverzuim en criteria voor arbeidsgeschiktheid., 1959-1966; 174
      - Stukken betreffende de Wet Arbeidsongeschiktheidverzekering (W.A.O.)., 1963-1966; 175
      - Stukken betreffende ziekteverzekering in het buitenland., 1960-1968; 176-178
        - Stukken betreffende verzameling en publicatie van gegevens over de werkzaamheden van de National Health Service in Engeland. 1960-1963, 176
        - Stukken betreffende de verzameling en publicatie van gegevens over ziekteverzekering in de Verenigde Staten. 1965-1968, 177
        - Ingekomen stukken betreffende een conflict tussen de artsen en het ziekenfondswezen in België, met tekst van een college daarover. 1964, 178
    - Organisatie van de gezondheidszorg., 2.
      - Stukken betreffende verzameling en publicatie van gegevens over de gezondheidszorg en de artsen in Engeland., 1968; 179
      - Stukken betreffende publicaties over de functie van de huisarts., 1953-1954; 180
      - Rapport van de commissie Huisartsen aan de staatssecretaris van Sociale Zaken en Volksgezondheid., September 1967; 181
        Muntendam was voorzitter.
      - Dossier inzake "het monopolie van de arts"., 1979; 182
      - Dossier inzake de keuze van bevalling door artsen of verloskundigen., 1975-1979; 183
      - Teksten van lezingen en artikelen over alternatieve geneeswijzen., 1980-1981; 184
      - Teksten van lezingen en artikelen over acupunctuur, met correspondentie en bijlagen., 1978-1983; 185
      - Documentatie inzake overheidszorg voor het ziekenhuiswezen., 1956-1964; 186
      - Stukken betreffende behoefte aan verplegend personeel in verzorgingstehuizen en een voorstel van Muntendam tot invoering van arbeidsdienstplicht van meisjes., 1966; 187
      - Ingekomen rapport inzake "de veroudering van serviceflats"., 29 december 1983; 188
        Zie ook lijstnummer 59.
      - Rapport van de Commissie van Onderzoek Nederlands Instituut voor Praeventieve Geneeskunde, 27 november 1959; 189
        Muntendam was voorzitter van deze commissie.
      - Stukken betreffende adviezen van Muntendam aan het College van Bestuur van de Rijksuniversiteit in Utrecht over voorstellen van de minister van Onderwijs en Wetenschappen tot opheffing van de tandheelkundige faculteit aldaar., 1983; 190
      - Stukken betreffende adviezen inzake de oprichting van een medische faculteit en een academisch ziekenhuis in Maastricht., 1968-1980; 191
    - Maatschappelijke en ethische vraagstukken, 3.
      - Stukken betreffende het bevolkingsvraagstuk., 1964-1979; 192-202